臺灣雲林地方法院刑事協商判決
110年度易字第467號
                                      110年度易字第476號
公  訴  人  臺灣雲林地方檢察署檢察官
被      告  林瑞麟


指定辯護人  本院公設辯護人許俊雄
上列被告因竊盜案件，經檢察官分別提起公訴（110年度偵字第5
107號、第5402號）後，聲請本院改依協商程序而為判決，本院
合議庭裁定由受命法官獨任進行協商程序，合併判決如下：
    主      文
林瑞麟犯竊盜罪，累犯，處有期徒刑肆月，如易科罰金，以新臺
幣壹仟元折算壹日；又犯侵入住宅竊盜罪，累犯，處有期徒刑捌
月；又犯竊盜罪，累犯，處有期徒刑參月，如易科罰金，以新臺
幣壹仟元折算壹日。所處有期徒刑得易科罰金部分，應執行有期
徒刑伍月，如易科罰金，以新臺幣壹仟元折算壹日。
    事實及理由
一、犯罪事實
　  林瑞麟意圖為自己不法之所有，基於竊盜及加重竊盜之犯意
　　，分別於下列時、地，為下列行為：
　㈠於110年7月12日下午2時26分許，前往信明藥局（址設雲林縣
    ○○市○○路00號）內，徒手竊取店內架上陳列之瑞桂草本精油
    1個（價值約新臺幣【下同】100元）及抹草香茅精油1個（
    價值約50元）得手後短暫走出店外，並於同日下午2時27分
    許，再次走入信明藥局內，接續上開竊盜犯意，徒手竊取店
    內架上陳列之倍您力口服液2個（價值共約50元）、日方面
    達母軟膏1個（價值約120元）及濬瑪香菸沾粉1個（價值約1
    00元）得手（均已發還），嗣又開啟櫃台內收銀機尋找財物
    時，為警到場並當場查獲。
　㈡於民國110年7月21日上午9時28分許，前往位於雲林縣○○市○○
    ○路00號之魏秋昌住處前，見庭院大門未鎖，即趁無人之際
    ，侵入上開庭院徒手竊取魏秋昌所有置放於與住宅屋旁相連
    置物間之塑膠花1束、酒瓶1個（價值不詳，均已發還），得
    手後隨即離去。
　㈢於同日上午10時許，進入林正賜所管理位於雲林縣○○市○○○路
    00號對面之建築工地，徒手竊取工地內之放置於麻布袋內之
    螺桿42支（價值約1萬元，均已發還），得手後隨即離去，
    嗣於離去時在上開工地旁為警當場查獲。
二、證據名稱
　㈠被告林瑞麟於本院訊問及準備程序之自白。
　㈡證人即告訴人張芸莤於警詢之證述。
　㈢證人即被害人魏秋昌、證人魏友松於警詢之證述。
　㈣證人即告訴人林正賜於警詢之證述。
　㈤書證
　⒈犯罪事實一㈠部分
　⑴雲林縣警察局斗六分局斗六派出所扣押筆錄、扣押物品目錄
    表、贓物認領保管單各1份。
　⑵受（處）理案件證明單、受理各類案件紀錄表各1份。
　⑶現場監視器畫面截圖17張、扣案物及現場照片15張、被告隨
    身攜帶物品照片1張。
　⑷現場監視器畫面紀錄光碟1片。
　⒉犯罪事實一㈡部分
　⑴雲林縣警察局斗六分局搜索扣押筆錄、扣押物品目錄表、雲
    林縣警察局斗六分局長平派出所贓物認領保管單各1份。
　⑵現場暨扣案物照片6張。
　⒊犯罪事實一㈢部分
　⑴雲林縣警察局斗六分局扣押筆錄、扣押物品目錄表、贓物領
    據、雲林縣警察局斗六分局長平派出所偵查報告各1份。
　⑵現場暨扣案物照片8張。
三、本件被告已認罪，且經檢察官與本院公設辯護人、被告於審
    判外達成協商之合意，協議內容如判決主文所示。上開協商
    合意並無刑事訴訟法第455條之4第1項所列情形之一，檢察
    官聲請改依協商程序而為判決，本院爰不經言詞辯論，於協
    商合意範圍內為協商判決。　　
四、附記事項
  ㈠按一般住宅前後庭院亦應為住宅之一部分（最高法院80年度
    台上字第64號判決意旨參照）。被告就犯罪事實一㈡所為，
    係侵入被害人魏秋昌之住宅庭院內，竊取被害人魏秋昌所有
    置於其住宅相連之屋旁置物間內之塑膠花1束、酒瓶1個，依
    前開判決意旨認庭院圍牆內庭院均屬供人居住之住宅範圍，
    是被告該次竊盜犯行已符合刑法第321條第1項第1款之要件
    。核被告就犯罪事實一㈠、㈢所為，均係犯刑法第320條第1項
    之竊盜罪；就犯罪事實一㈡所為，係犯刑法第321條第1項第1
    款之侵入住宅竊盜罪。被告就犯罪事實一㈠所為竊盜行為，
    係基於單一犯意，於密切接近之時間、地點接續實施，各舉
    動之獨立性極為薄弱，依一般社會健全觀念，在時間差距上
    ，難以強行分開，在刑法評價上，以視為數個舉動之接續施
    行，合為包括之一行為予以評價，應論以接續犯之包括一罪
    。
　㈡被告所犯上開3罪間，犯意各別，行為互異，應予分論併罰。
　㈢被告前因施用第二級毒品案件，經本院107年度六簡字第247
    號判處有期徒刑3月確定；因施用第二級毒品案件，經本院1
    07年度六簡字第303號判處3月確定；因攜帶兇器竊盜案件，
    經本院以107年度易字第466號判處有期徒刑7月確定；因毀
    棄損壞、傷害、竊盜等案件，經本院107年度簡字第246號判
    處有期徒刑5月、6月、5月、3月確定，上開案件經本院以10
    8年聲字第104號裁定應執行有期徒刑2年確定，被告於109年
    2月20日縮短刑期假釋出監，並於109年9月13日保護管束期
    滿，假釋未經撤銷視為執行完畢等情，有臺灣高等法院被告
    前案紀錄表1份附卷可參，其於有期徒刑執行完畢後5年內，
    再犯本案有期徒以上之各罪，均為累犯。本院參照釋字第77
    5號解釋意旨認個案應量處最低法定刑、又無法適用刑法第5
    9條在內減輕規定，致生罪責不相當之情形，法院始得依此
    解釋意旨裁量不予加重最低本刑，並非指前案為同性質之案
    件始有累犯加重之適用。被告於前案執行完畢後，理應產生
    警惕作用而避免再犯罪，卻更犯本案有期徒刑以上之各罪，
    依其累犯及犯罪情節，並無上開釋字第775號解釋所指情事
    ，自均應依刑法第47條第1項規定加重其刑。
　㈣犯罪所得已實際合法發還被害人者，不予宣告沒收或追徵，
    刑法第38條之1第5項定有明文。被告所竊得之瑞桂草本精油
    、抹草香茅精油、日方面達母軟膏、濬瑪香菸沾粉各1個、
    倍您力口服液2個、塑膠花1束、酒瓶1個、螺桿42支（含麻
    布袋1個）、均已返還各該告訴人張芸莤、林正賜及被害人
    魏秋昌，有上開贓物認領保管單3張及本院公務電話紀錄單1
    張附卷可佐，爰依刑法第38條之1第5項規定，均不予宣告沒
    收。
五、應適用之法條：
    刑事訴訟法第455條之2第1項、第455條之4第2項、第455條
    之8、第454條第1項，刑法第320條第1項、第321條第1項第1
    款、第47條第1項、第41條第1項前段、第51條第5款，刑法
    施行法第1條之1第1項。
六、協商判決除有刑事訴訟法第455條之4第1項第1款、第2款、
    第4款、第6款、第7款所定情形之一，或違反同條第2項之規
    定者外，檢察官與被告均不得上訴。
七、如有上開可得上訴情形，而不服本判決，應於收受判決送達
    後20日內向本院提出上訴書狀（應敘述具體理由並附繕本）
    。上訴書狀如未敘述理由，應於上訴期間屆滿後20日內補提
    理由書於本院。
本案經檢察官許景睿提起公訴，檢察官蕭仕庸到庭執行職務。
中　　華　　民　　國　　110 　年　　11　　月　　4 　　日
                  刑事第六庭  法  官  簡伶潔
以上正本證明與原本無異。                         
                              書記官  高士童
中　　華　　民　　國　　110 　年　　11　　月　　4 　　日

附錄本案論罪科刑法條全文：
中華民國刑法第320條
意圖為自己或第三人不法之所有，而竊取他人之動產者，為竊盜
罪，處5年以下有期徒刑、拘役或50萬元以下罰金。
意圖為自己或第三人不法之利益，而竊佔他人之不動產者，依前
項之規定處斷。
前2項之未遂犯罰之。

中華民國刑法第321條
犯前條第一項、第二項之罪而有下列情形之一者，處6月以上5年
以下有期徒刑，得併科50萬元以下罰金：
一、侵入住宅或有人居住之建築物、船艦或隱匿其內而犯之。
二、毀越門窗、牆垣或其他安全設備而犯之。
三、攜帶兇器而犯之。
四、結夥三人以上而犯之。
五、乘火災、水災或其他災害之際而犯之。
六、在車站、港埠、航空站或其他供水、陸、空公眾運輸之舟、
    車、航空機內而犯之。
前項之未遂犯罰之。